

FRONT-END DEVELOPER

wvanbalen@gmail.com

• Prikkorf 41, Hoogvliet, 3192ZA, Nederland

C 0611774244

Personalia

Rijbewijs Rijbewijs B Nationaliteit Nederlandse

Geboortedatum / Plaats 22-04-1999 / Spijkenisse

Profiel

Gepassioneerde Front-End Developer met meerdere jaren ervaring. Heeft ervaring in meerdere talen en manieren van werken. Daarnaast ook ervaring in de Back-End en met het geven van leiding aan groepen medewerkers. Is gedreven en kan een goede zelfreflectie uitvoeren en hier verbetering uit halen.

Werkervaring

Vulploegmedewerker, Plusmarkt Slingerland, Rockanje

Maart 2015 — Augustus 2016

Vulploegmedewerker op de afdeling DKW, het vullen & verzorgen van de schappen met daarnaast randtaken als kassa draaien en magazijnmedewerker.

Vulploegmedewerker, Jumbo Supermarkten, Hoogvliet Zalmplaat

Januari 2017 — November 2017

Vulploegmedewerker op de afdeling DKW, het vullen & verzorgen van de schappen met daarnaast randtaken als kassa draaien en magazijnmedewerker.

1e Medewerker DKW, Jumbo Supermarkten, Hoogvliet Zalmplaat

November 2017 — Heden

Verantwoordelijk voor de afdeling DKW. Wanneer er geen andere 1e Medewerker is daarnaast ook verantwoordelijkheid over de hele winkel. Afsluiten & openen van de winkel en het leiden van de gehele ploeg medewerkers.

Opleiding

Havo - Natuur & Techniek, De Ring van Putten, Spijkenisse

September 2011 — Juli 2016

5 Jarige Havo opleiding met behaald diploma.

MBO Applicatie & Mediaontwikkelaar, Techniek College Rotterdam, Spijkenisse

September 2019 — Heden

3 Jarige MBO opleiding tot Applicatie & Mediaontwikkelaar.

Social

Hobby's

Autorijden, eigen projecten programmeren, websites & apps designen.

Extracurriculaire activiteiten

1e Medewerker DKW, Jumbo Supermarkten, Hoogvliet Zalmplaat

November 2017 — Heden

Verantwoording voor heel de winkel. Openen & afsluiten en daarnaast leiding over het personeel.